臺灣高等法院臺南分院刑事判決　　　　　九十一年度交上訴字第六八六號　　　Ｇ
　　　上　訴　人　臺灣雲林地方法院檢察署檢察官
　　　被　　　告　乙　○　○
　　　選任辯護人　蔡　碧　仲　律師
右上訴人因被告過失致死案件，不服臺灣雲林地方法院九十年度交訴字第六六號中華
民國九十一年四月二十六日第一審判決（起訴案號：臺灣雲林地方法院檢察署八十九
年度調偵字第七五號），提起上訴，本院判決如左：
      主      文
原判決撤銷。
乙○○因過失致人於死，處有期徒刑陸月，如易科罰金，以參佰元折算壹日。
      事      實
一、乙○○於民國（下同）八十九年一月二日七時許，在雲林縣大埤鄉○○村○○路
    六十之十一號走廊處，駕駛車號ＹＳ－０八五六號自小貨車，欲倒車駛入路面車
    道時，原應注意除顯示倒車燈光，謹慎緩慢後倒外，並應注意車後其他車輛及行
    人，而依當時情形為日間自然光線、路面乾燥無缺陷、視距良好，並無不能注意
    之情事，竟疏未注意其自小貨車後方路面車道之行車狀況，即貿然倒車，適許鼎
    瑞騎乘腳踏車，沿雲林縣大埤鄉○○村○○路六十之十一號前方道路由文英宮往
    松竹村方向行駛，途經該處時，亦疏未注意其車前狀況，乃致所騎乘之腳踏車與
    乙○○駕駛之貨車後方車斗及保險桿輕微擦撞後，人車倒地，致許鼎瑞受有頭部
    外傷等傷害，經余清福、許江鑾將許鼎瑞送往慈愛醫院、彰化基督教醫院、台中
    澄清醫院急救，仍因上述車禍傷害導致心肺衰竭，至八十九年一月三十一日三時
    許不治死亡。
二、案經許鼎瑞之子丁○○訴由臺灣雲林地方法院檢察署檢察官偵查起訴。
      理      由
一、訊據被告乙○○除否認伊係以駕車四處販賣碗粿等商品維生外，亦堅詞否認伊於
    右揭時地因倒車肇事之事實，並辯稱：伊有一攤位在雲林縣大埤鄉○○路四十一
    之三號賣碗粿，案發當時伊僅在熱車，車子並無入倒車檔，尚未後退，且伊並非
    以該小貨車賣碗粿云云。
二、惟查：
  (一)被告乙○○上揭犯罪事實情節，業據告訴人丁○○指訴歷歷，核與目擊證人許江
    鑾於偵查時及甲○○於本院調查中證訴情節大致相符，再核與目擊證人己○○、
    戊○○○、丙○於於偵查時證訴情節大致吻合，並有警訊及偵訊筆錄、照片十八
    幀（見八十九相一０一卷第五頁正反面、第八頁正反面、第三十一頁至第三十四
    頁，八十九偵八九０卷第十頁正反面）、診斷證明書一紙（八十九相一０一卷第
    二十二頁）、事後重建現場照片十八幀及草圖二紙（八十九調偵七五卷第八十八
    頁至第九十六頁、第一一一頁至一一三頁）附卷可稽；而死者許鼎瑞確因本件車
    禍死亡之事實，亦經臺灣雲林地方法院檢察署檢察官督同法醫師相驗屬實，並製
    有勘驗筆錄、驗斷書及相驗屍體證明書、相驗屍體照片七幀在卷可憑。
  (二)被告於臺灣雲林地方法院檢察署八十九年三月十三日偵查供稱「有人在喊，我馬
    上下車看」後，再於警訊九十年五月十一日十五時五分供訴：「我當時要外出做
    生意，先將香料放置後車箱後上車．．發動引擎約二分鐘左右，在我車後方聽見
    有聲音（女音）：『後面有人哦』，我就立即下車查看」等語，核與證人許江鑾
    、己○○、戊○○○於警訊、偵訊及證人甲○○於本院調查時證訴情節大致相符
    ，有警訊、偵查及本院訊問筆錄、上開事後重建現場照片十八幀及草圖二紙在卷
    可佐，再參，告訴人於偵查時指訴：「乙○○先說『他不是故意倒車要撞的』」
    等語（詳八十九調偵七五卷第一０二頁反面），核與證人許秋過於偵查證訴：「
    乙○○與他先生看我爸，當時我爸還清醒，乙○○說『阿伯你身體要看好，我不
    小心撞到你』」等情大致相符，亦核與證人許江鑾於偵查證述：「當時還未做筆
    錄，先將貨車駕離去，乙○○當時有說是『不小心撞到』」及證人甲○○證述「
    我剛好路過有看見，是乙○○倒車時撞到許鼎瑞」等情（本院九十一年六月二十
    五日訊問筆錄）亦大致吻合，並有臺灣雲林地方法院檢察署九十年五月四日訊問
    筆錄（詳八十九調偵七五卷第一００頁至第一０三頁）在卷可徵。
  (三)按道路交通安全規則第一百十條第二款規定，汽車倒車時，應顯示倒車燈光或手
    勢後，謹慎緩慢後倒，並應注意其他車輛及行人，而被告身為汽車駕駛人，自應
    注意上述道路交通安全規定。再參酌卷附之前開照片十八幀、診斷證明書一紙、
    事後重建現場照片十八幀及草圖二紙所示，肇事當時天侯晴、日間自然光、道路
    狀況乾燥、無缺陷、無障礙物等情形，被告並非不能注意及之，乃竟能注意而疏
    未注意後方行車狀況，亦未妥善做好前揭安全措施，無法達到防止危險發生之目
    的，其有過失甚明，至於死者疏未注意車前狀況等情節之過失者，亦不解免被告
    上開罪責，附此敘明。
  (四)據證人甲○○於九十一年六月二十五日本院勘驗現場時證述伊當時因散步（按甲○○因中風行動緩慢，但能自行慢步行走）到現場，剛好看到被告當時倒退時撞
    到許鼎瑞，甲○○叫被告乙○○時，當時因被告開收音機很大沒有聽到等情，又
    於九十一年七月十五日在本院經被告乙○○選任之辯護人詰問時證述：伊看到一
    老人騎腳踏車被倒車時撞倒，伊喊十幾聲，然因被告聽收音機沒有聽到，當時是
    將近六點等語。惟經檢察官詰問得知，甲○○平常無戴手錶習慣，平日亦天亮才
    出去運動等語。按本件發生是八十九年一月二日，時值冬季，天亮時間本較晚，
    太陽升起約在六、七點間，則甲○○所證伊出門約六點等語，參以伊未戴手錶，
    依經驗法則，應可認為係六、七點間，是與案發時間大致相符，雖其所述時間與
    起訴書所載時間稍異，惟其所陳述之事實乃其親身經歷之事實，況丙○到場時亦
    有見甲○○在場（見調偵字第七八頁），且甲○○與死者並無親誼關係，則甲○○所證述應屬親眼看見之事實，應可採信，又甲○○雖曾因腦瘤開刀，惟據其於
    本院調查時二次之陳述，思路及言語均正常，核與常人無異，不能以其曾經因腦
    瘤開刀，即認其頭腦有問題，而認其上開證詞為不足採信。
  (五)告訴人丁○○於八十九年一月三十一日檢察官訊問時稱：「當時我在屋內看到我
    父親至街上買魚，騎自行車由北往南．．．突然停於我家旁由乙○○駕駛之ＹＳ
    －○八五六號自小貨車倒退撞到他，致我父親往後仰倒地受傷，我看到立即自行
    叫車將他送往西螺慈愛醫院．．．」（相驗卷第十二頁背面）。於八十九年二月
    一日檢察官訊問時仍堅稱：「我有看到，因我父親買東西回來時，她（指乙○○
    ）開車倒車時，後方撞到我父親，當時我父親說因乙○○倒車撞到他，但沒有說
    撞到何處」，「我隔壁的丙○將我父親扶起來，．．．對方（指乙○○）也有去
    看．．．」（見相驗卷第二十頁）等語。雖證人丙○於八十九年九月二十日檢察
    官訊問時證稱：「（丁○○父親如何死？）我不知道，因他倒下，我抱起他而已
    ，但我沒有看他如何倒下」（見偵查卷第三三頁），九十年四月五日檢察官訊問
    時稱：「我趕到事故地點時，乙○○仍在ＹＳ－○八五六號自小貨車上，該車沒
    後退，是聽到有人在喊，他才下車．．．」（見偵查卷第七八頁背面），於九十
    年十一月二十日原審訊問時稱：「我扶他起來時，有看向死者家裡的客廳，沒有
    看到什麼，也沒有看到人坐在那裡，也沒有看到告訴人」（見原審卷第三五頁）
    等語。按碰撞僅一剎那，本件丙○到達時，死者已倒地，則被告因聽見喊叫而停
    車，當然未再倒退。丙○前所證述，顯與論理法則有違，並不可採。至於丙○所
    言死者家裡客廳沒有人等語，按丁○○既看見其父倒下後隨即進去打電話叫車，
    則不在客廳亦事屬當然。又被告之辯護人詰問證人許陳秋蘭時，雖證稱「己○○
    叫丁○○，他是在後面出來」等語（見本院九十一年七月十五日詰問筆錄），惟
    此證言亦不能證明許鼎瑞倒地時丁○○未在客廳。
  (六)而死者女婿余清福於八十九年二月一日檢察官訊問時亦證稱：「．．乙○○夫婦
    也有到彰化基督教醫院看，並有包六千元要給我岳父．．．」（見相驗卷第二十
    頁背面）。「當時乙○○說『不小心撞到的』時，只有我及許江鑾及我爸三人在
    場．．．我爸說『我並沒有說你是故意的』，我爸說他買魚回來，她的發財車倒
    車撞到腳踏車左手臂致腳踏車倒地，他亦倒地後腦流血．．．」（見調偵字第七
    五號偵查卷第一○二頁背面）等語。證人余清福於九十一年三月二十二日原審訊
    問時稱：「（許鼎瑞去世前，有無聽說許鼎瑞是被撞到的？）許鼎瑞親口跟我說
    的」「同一天，初二那天早上九點多要送去慈愛醫院，在門口的時候告訴我的，
    當時他還清醒。之後在澄清醫院住了十六天出院的時候也有告訴我他被乙○○撞
    到」「出院的時候，在車上，在家裡都有」「．．．總共三次」（見原審卷第一
    六二至一六三頁），又於九十一年三月二十二日原審訊問時稱：「（有無聽被告
    乙○○說她撞到你父親？）有，在醫院的時候她親口說，她包六千元說歐吉桑給
    你身體康健，我不是故意要撞你的。我只有聽到這次。」「我丈人有跟醫生說，
    我也有跟醫生說。」（見原審卷第一六四頁）。
  (七)又證人許江鑾八十九年二月一日檢察官訊問時證稱：「我有看到許鼎瑞被乙○○
    所駕ＹＳ－○八五六號自小貨車倒車撞到倒地。」（見相驗卷第七頁），「我當
    時在我家門前散步」，「許鼎瑞係被乙○○所駕之ＹＳ－○八五六號自小貨車倒
    車撞到倒地受傷的。」，「當時乙○○有下車說因一時疏忽撞到的．．．，而且
    由慈愛醫院將許鼎瑞送往彰化基督教醫院的車資，亦是乙○○付的。」（見相驗
    卷第七頁背面），於八十九年十月九日檢察官訊問時稱：「我是看她擦到他倒地
    ，我沒有注意看何處擦到，乙○○和許鼎瑞在許鼎瑞之客廳時，許鼎瑞還叫乙○○趕快去賣碗粿，且她去醫院看他時，還包六千元給他，並說是不小心的」（見
    偵查卷第四十一頁），我是聽到有人在喊丁○○的父親摔倒在路上，我立即走過
    去」，九十年三月二十九日檢察官訊問時稱：「是許鼎瑞自行告訴我他被乙○○
    所駕之ＹＳ－○八五六號倒車撞到人車倒地受傷。」（見偵查卷第八十四頁背面
    及第八十五頁），「乙○○曾於八十九年一月三日上午到慈愛醫院看許鼎瑞時包
    了新台幣陸仟元說要給許鼎瑞一個紅，當時我與余清福與許秋過在場」（見偵查
    卷第八十五頁背面），「且乙○○亦有承認說是不小心撞到，我去醫院看許鼎瑞
    時，他也說乙○○撞到他，而乙○○在醫院也有說：她不小心撞到他的．．．」
    （見偵查卷第一○二頁）。
  (八)再者，證人許秋過於九十年三月二十二日檢察官訊問時證稱：「我父親於八十九
    年一月二日九時許在西螺鎮慈愛醫院出院要返回我西螺家中的車子有告訴我，他
    是被ＹＳ－○八五六號自小貨車倒車撞到人、車倒地受傷的，當時他的精神良好
    」，「．．．但許鼎瑞一直昏迷不醒，．．．乙○○與她夫婿到醫院看，說這樣
    不是辦法，說要將我父親轉至台北榮總救治，但經詢問說沒病床，而將我父親轉
    送彰化基督教醫院救治後，於八十九年一月四日又轉送往台中市澄清醫院救治．
    ．．」，「乙○○於八十九年一月三日中午有到慈愛醫院看過我父親且包了新台
    幣陸仟元給我父親（按乙○○供稱僅包二千六百元給許鼎瑞），說要給他老康健
    ，後又幫我付同日轉院到彰化基督教醫院救護車費用約新台幣參仟壹佰元。後約
    過了一星期，她與她的丈夫曾到台中市澄清醫院提了兩瓶牛奶看我父親，且要離
    開時乙○○曾靠近我父親的耳朵說回台南山上摘回蓮霧讓我父親吃．．．」。「
    我父親於八十九年一月二十日在家靜養時，有告訴我他被乙○○駕車撞到，害他
    頭部還腫腫的且全身骨頭都不舒服」（見偵查卷第八十二頁至第八十三頁），「
    乙○○與她先生去看我爸，當時我爸還清醒，乙○○說『阿伯你身體要看好，我
    不小心撞到你』，我爸說『不要緊的』」（見偵查卷第一○三頁正面），九十年
    十二月六日證稱：「（你如何知道是被告撞的？）是我爸爸親口說的，在慈愛醫
    院回家的路上在我車上講的，車上有我先生、我、我兒子許建彰，他說乙○○撞
    到他，大家歹運，乙○○說我不是故意撞到你的，趕快送醫院，這都是我爸爸告
    訴我的」（見原審卷第九十八頁）。證人許秋過於九十一年三月二十二日原審訊
    問時稱：「．．．前後共三次，第一次說他骨頭疼痛，然後我說撞到都會這樣，
    他說運氣不好，剛好到那裡，她要開車出來，剛好撞到我，第二次說他這裡痛、
    那裡痛，也是說乙○○撞到我，第三次也是在家裡說乙○○撞到我。」（見原審
    卷第一五八頁），「在醫院的時候，我父親也有跟醫生說有一個太太乙○○撞他
    的」（見原審卷第一六○頁）。於本院調查中亦證稱「乙○○包六千元給我父親
    ，是我經手的，乙○○向我父親說她不是故意的，我在旁邊有聽」等語（見本院
    九十一年六月二十五日訊問筆錄）。又許鼎瑞家屬許秋過說乙○○係包六千元給
    許鼎瑞，乙○○何以屢稱僅包二千六百元給許鼎瑞，六千元與二千六百元，差鉅
    不小，鈔票數目很明顯即可知悉，依常理而言，若許秋過僅收到二千六百元，當
    不致於向其家人說有收到六千元之理，因而本院認當時被告乙○○應係包六千元
    給許鼎瑞無誤。
  (九)證人己○○於九十年三月二十二日檢察官訊問時稱：「我是與戊○○○聽到有人
    在喊．．．」，「．．．而乙○○仍在車上發動引擎，是聽到有人在喊，她才下
    車」（見偵查卷第八六頁背面）。證人戊○○○於九十年三月二十二日檢察官訊
    問時稱：「我是與黃雪聽到有人在喊，我才知道．．」，「．．．乙○○仍在車
    上發動引擎，是事後有人在喊車後有人，他才下車。」（見偵查卷第八七頁背面
    ），「．．．並倒開水給許鼎瑞喝，就離開，至於乙○○說什麼沒注意，許鼎瑞
    只說『沒有什麼，不要緊』」（見偵查卷第一○二頁背面）。證人許菁恒於九十
    一年四月九日在原審證稱：「．．．我有去慈愛醫院看他．．被告包了六千元給
    他．．．並且摸許鼎瑞的身體，說阿伯我不是故意的」（見原審卷第一八○頁）
    。
  (十)雖被告乙○○於八十九年一月三十一日檢察官訊問時稱：「當時我剛上車發動引
    擎，便聽到車後有人在喊叫，我便下車察看．．．」（相驗卷第十頁背面），九
    十年三月二十九日檢察官訊問時稱：「我是看右側後照鏡，再看車內上方後照鏡
    ，在看左側後照鏡，無障礙物時再倒車，．．．」，「（你是如何知道許鼎瑞倒
    地？）我聽見車後方有聲音．．．」（見偵查卷第八十頁背面），「我當時要外
    出做生意，．．．在我車後方聽見有聲音（女音）：『後面有人哦』我就立即關
    掉引擎，下車察看」（見偵查卷第一○九頁背面）。惟就被告所言：聽到車後有
    人喊叫，再對照甲○○前所證述伊看到被告倒車撞到死者即喊叫等語，及丙○於
    警訊中證述「我到時有甲○○及余清福的太太在場」（見調偵卷字第七八頁），
    益徵甲○○前揭所證應真實。
  (十一)本件雖由自小貨車、腳踏車之外觀，及現場照片、現場圖顯示之內容，無法判斷
    兩車碰撞，此由被告於審理中供稱：車子後面沒有刮痕，那時候我要開走，簡良
    光警員有去看了一下等語。且告訴人於亦陳稱：我沒有發現腳踏車上有其他痕跡
    等語。惟被告乙○○所有之小貨車與被害人許鼎瑞所有之腳踏車相比，依經驗法
    則判斷，輕微碰撞雖未留下痕跡，即足以造成一騎腳踏車之年邁老者跌倒。是原
    審僅憑附卷之腳踏車、自小貨車照片，未見有何擦撞刮痕，即認定兩車是尚未碰
    撞致腳踏車倒地等事實，尚嫌速斷。另證人丙○、己○○當庭所指認之上述腳踏
    車倒地之照片（即偵查卷第一一二頁、第一一三頁）內容觀之，雖係顯示：腳踏
    車前輪是倒置於門前騎樓鐵柱之前，鐵柱左後方始為被告之自小貨車右後側，腳
    踏車車頭手把、籃子均已橫置於許鼎瑞住處前方，腳踏車前後輪斜置於門前斜坡
    上，呈車頭右上、車尾左下之走勢，現場並無刮地痕，腳踏車後輪下方，則為一
    草叢處。經核諸現場其餘照片相同位置，該草叢處原係一未與地面合平之鐵蓋，
    而據告訴人於庭訊中所述，該處係水錶鐵蓋子，長約三十公分、寬約二十公分，
    案發當時沒有完全蓋緊，還有一點翹起，鐵蓋旁還有一根鐵，是斜坡舖水泥時沒
    有完全舖平。且證人丙○對上述偵查卷第一一二頁、第一一三頁所示之腳踏車位
    置又證稱：整台車還要往面對鐵柱的右手邊移，移到鐵柱旁邊等語。原審雖據上
    述證據判斷，腳踏車車頭倒置處，與自小貨車右後側間，仍有一根鐵柱置於其間
    ，且現場之地面又係傾斜之斜坡走勢，實難理解自小貨車是如何擦撞腳踏車，致
    腳踏車車前輪穿過該鐵柱，而倒置於該鐵柱前方，且縱有擦撞，依其作用力，何
    以腳踏車沒有順著斜坡往下滑之跡象，從而認定無從判斷兩車有碰撞之情事云云
    。本院經查小貨車體積龐大，不能與腳踏車相比，若小貨車僅輕微擦撞腳踏車，
    雖腳踏車無擦痕，腳踏車於瞬間必然倒地，因本件尚有死者坐騎於上，依正常狀
    況，死者被撞當時，對於腳踏車是否倒下及倒下方向如何，應曾試圖加以阻止、
    掙扎過，則腳踏車之位置，當然不能以無人乘坐其上時之必然倒向情形加以判斷
    ，又許鼎瑞住在該處未曾因騎腳踏車倒過，何以八十九年一月二日早上被告發動
    引擎要出門做生意時許鼎瑞即因而跌倒，顯係因正欲倒退時疏於注意後方來車擦
    撞所致。
  (十二)余清福、許秋過及兒子就近送許鼎瑞至慈愛醫院醫治，依據醫院病歷記載及護理
    記錄皆主訴許鼎瑞係被車子撞到後跌倒；受傷部位為右手無名指及小指受傷，後
    腦部位外皮擦傷、血腫、背疼、擦傷、第一腰椎骨折，醫師衛教及告知余清福等
    人注意事項後（見原審卷第一一一頁～一二三頁），由余清福等三人接回西螺家
    中觀察休息，一月二日晚上，許鼎瑞有頭暈、頭痛現象，余清福等立即再送往慈
    愛醫院急診住院、一月三日上午許鼎瑞已神智不清陷入昏迷狀態，而乙○○及其
    夫劉文倰前來探視，乙○○並包一個紅包（按乙○○說包二千六百元，惟接手的
    人即許秋過接過來有算係六千元）給許鼎瑞，並向許鼎瑞說他不是故意的，希望
    許鼎瑞能健康，當時在場還有余清福、許秋過、許江鑾、許玉蘭等人均有聽見之
    事實，因此，乙○○係不小心撞到許鼎瑞事實與經驗法則相符。又被告坦白於事
    發後，在慈愛醫院有包紅包給許鼎瑞，轉院時所叫救護費用三千一百元，亦為被
    告支付，事後並至澄清醫院探望許鼎瑞，雖被告稱伊是基於鄰居情誼才包紅包，
    雖原審以：或許係被告是因為當時見到被告倒地於後，誤認自己有擦撞到許鼎瑞
    ，才有此行為，又或許被告夫妻是基於其他原因，而有如此作為，原審以其間尚
    有多種因素交雜，不可遽下結論云云。然依照常理判斷，死者有兒有女，住院期
    間兒女亦一直在身旁照料，則似乎無須由非至親之被告支付轉院時所需費用，始
    符常理，除非被告因為肇事愧疚，否則家屬亦無讓被告付費用之理。
  (十三)綜上所述，本件被告件被害人死亡之結果與被告之過失行為間顯有因果關係，則
    被告係有上開過失致死之犯行，事證明確，犯行堪以認定。
三、按刑法上所謂業務，係指以反覆同種類之行為為目的之社會活動而言，本件被告
    乙○○案發當時車上雖載有碗粿香料，然尚非如公訴意旨所言伊係以開車四處販
    售碗粿維生，乃伊正欲開該輛自小貨車到大埤鄉○○路四一之三號之攤位賣碗粿
    ，則本件發生車禍時被告並非從事業務之行為，此據證明人即柯添貴、廖文三、
張銘川書立之證明書附卷足稽（見原審卷第五十頁～五十一頁），況被告於警訊
    中僅供稱伊在車上僅放碗粿香料，準備載到攤位做生意，且被告於本院調查中亦
    否認有以該小貨車載碗粿到處賣之事實，並辯稱「當時車子沒有載碗粿，我不是
    開車載碗粿去賣，我有一攤位在雲林縣大埤鄉○○路四十一之三號賣碗粿。伊平
    常賣碗粿是開這輛自小貨車到大埤鄉的攤位賣碗粿」等語（見本院九十一年七月
    十五日訊問筆錄），是被告當時發生車禍時並不能證明與業務有關，因而本件不
    能認被告係屬從事業務之人。核被告乙○○所為，係犯刑法第二百七十六條第一
    項之過失致人於死罪，公訴人認被告係犯刑法第二百七十六條第二項之業務過失
    致死云，起訴法條尚有未洽，應予變更。
四、原審法院未詳細調查，並詳為勾稽全案證據調查所得加以審究，即為被告無罪判
    決諭知，容有未洽，公訴人上訴意旨亦執此指摘原判決對被告諭知無罪不當，為
    有理由，自應由本院將原判決撤銷改判。爰審酌被告犯罪之動機、目的、手段，
    犯罪時所受之刺激及其品性、生活狀況、智識程度、被告過失程度、犯罪所生之
    損害、未賠償被害人家屬損害，及犯罪後態度等一切情狀，量處如主文第二項所
    示之刑，並諭知易科罰金之折算標準，以資懲儆。
據上論斷，應依刑事訴訟法第三百六十九條第一項前段、第三百六十四條、第二百九
十九條第一項前段、第三百條，刑法第二百七十六條第一項、第四十一條第一項前段
，罰金罰鍰提高標準條例第一條前段、第二條，判決如主文。
本案經檢察官楊治宇到庭執行職務。
中    華    民    國      九十一      年      八      月      十四      日
                                  臺灣高等法院臺南分院刑事第六庭
                                      審判長法官  楊    明    章
                                            法官  戴    勝    利
                                            法官  顏    基    典
右正本證明與原本無異。
檢察官如不服本判決，應於判決送達後十日內向本院提出上訴書。
被告不得上訴。
                                      法院書記官  呂    嘉    文
中    華    民    國      九十一      年      八      月      十六      日
附錄法條：
刑法第二百七十六條：
因過失致人於死者，處二年以下有期徒刑、拘役或二千元以下罰金。
從事業務之人，因業務上之過失犯前項之罪者，處五年以下有期徒刑或拘役，得併科
三千元以下罰金。
